【裁判字號】    95,訴,60
【裁判日期】    950118
【裁判案由】    毒品危害防制條例
【裁判全文】
臺灣臺中地方法院刑事判決                95年度訴字第60號
公  訴  人  臺灣臺中地方法院檢察署檢察官
被      告  甲○○
                      巷12號.
上列被告因違反毒品危害防制條例案件，經檢察官提起公訴（94
年度毒偵字第5751號），被告於準備程序中就被訴事實為有罪之
陳述，受命法官於聽取當事人之意見後，由本院合議庭裁定由受
命法官獨任以簡式審判程序判決如下：
    主    文
甲○○連續施用第一級毒品，累犯，處有期徒刑壹年，扣案之注
射針筒壹支、塑膠吸管杓子壹支均沒收；又施用第二級毒品，累
犯，處有期徒刑伍月。應執行有期徒刑壹年肆月，扣案之注射針
筒壹支、塑膠吸管杓子壹支均沒收。
    犯罪事實
一、甲○○前因施用毒品案件，經本院裁定送觀察、勒戒後，認
    有繼續施用毒品傾向，另經本院裁定令入戒治處所施以強制
    戒治一年，甫於民國九十二年五月十五日強制戒治執行完畢
    後釋放，並由臺灣臺中地方法院檢察署檢察官提起公訴，經
    本院以九十一年度訴字第一三七七號判處應執行有期徒刑九
    月確定，甫於九十三年二月十四日執行完畢。詎甲○○猶不
    知悔改，復於前開強制戒治執行完畢釋放後五年內，基於施
    用第一級毒品海洛因之概括犯意，自九十四年四月中旬某日
    某時起至九十四年八月二十五日二十時三十分許止，在臺中
    縣豐原市某不詳姓名友人停放於路邊之車上，以將少許第一
    級毒品海洛因置於注射針筒內，並摻水稀釋後以注射血管之
    方式，連續施用第一級毒品海洛因多次；並另基於施用第二
    級毒品甲基安非他命（起訴書誤載為安非他命，惟公訴蒞庭
    檢察官已當庭更正為甲基安非他命）之犯意，於九十四年八
    月二十五日，在臺中縣豐原市某不詳姓名友人停放於路邊之
    車上，以將甲基安非他命置於玻璃吸食器內，以火燒烤，使
    之產生煙霧，再以口鼻吸入之方式，施用第二級毒品甲基安
    非他命一次。嗣經警於九十四年八月二十六日十七時四十五
    分許，在臺中市○○區○○路與大連路二段口查獲，並扣得
    甲○○所有供施用第一級毒品海洛因所用之注射針筒一支、
    塑膠吸管杓子一支。
二、案經臺中市警察局第二分局報告臺灣臺中地方法院檢察署檢
    察官偵查起訴。
    理    由
一、上揭犯罪事實，業據被告甲○○於本院審理中坦承不諱，又
    被告為警逮捕時所採集尿液送驗，結果呈安非他命、甲基安
    非他命及嗎啡陽性反應，並有中山醫學大學附設醫院藥物濫
    用檢測中心出具之濫用藥物尿液檢驗報告一紙附卷可稽，此
    外，並有被告所有供施用第一級毒品海洛因所用之注射針筒
    一支、塑膠吸管杓子一支扣案可資佐證，足見被告自白與事
    實相符，自堪採信。又被告前曾因施用毒品案件，經本院裁
    定送觀察、勒戒後，認有繼續施用毒品傾向，另經本院裁定
    令入戒治處所施以強制戒治一年，甫於九十二年五月十五日
    強制戒治執行完畢後釋放，亦有臺灣臺中地方法院檢察署刑
    案資料查註紀錄表、臺灣高等法院被告前案紀錄表各一份在
    卷可參。綜上，被告於強制戒治執行完畢釋放後，五年內再
    犯毒品危害防制條例第十條第一、二項之罪，事證已臻明確
    ，犯行應堪認定。
二、核被告所為，係犯毒品危害防制條例第十條第一項施用第一
    級毒品罪及第十條第二項施用第二級毒品罪。被告所持有之
    毒品海洛因及甲基安非他命，均係供其自己施用，故其持有
    之低度行為應為施用之高度行為所吸收，均不另論罪。其先
    後多次施用第一級毒品之行為，時間密接、犯罪構成要件相
    同，顯係基於概括犯意反覆為之，應依連續犯之規定論以一
    罪，並加重其刑。被告所犯上開二罪間，犯意各別，罪名有
    異，應予分論併罰。又被告有如事實欄所載之前科，有臺灣
    臺中地方法院檢察署刑案資料查註紀錄表、臺灣高等法院被
    告前案紀錄表各一紙在卷可按，其五年以內再犯本案二件有
    期徒刑以上之罪，均為累犯，均應依刑法第四十七條規定加
    重其刑，並就施用第一級毒品部分遞加重之。爰審酌被告一
    再施用毒品，經強制戒治執行完畢後，仍不知戒惕，再次施
    用第一、二級毒品，無視於毒品對於自身健康之戕害及國家
    對於杜絕毒品犯罪之禁令，不知戒除惡習，惡性非輕，及被
    告於本院審理期間坦承施用毒品犯行，態度良好，又其施用
    毒品並無危害他人，本之施用毒品者均有相當程度之成癮性
    及心理依賴，其犯罪心態與一般刑事犯罪之本質並不相同，
    容應以「病人」之角度為考量，並側重適當之醫學治療及心
    理矯治為宜，及被告施用毒品之期間、次數等一切情狀，分
    別量處如主文所示之刑，並定其應執行之刑，以資懲儆。扣
    案之注射針筒一支、塑膠吸管杓子一支，為被告所有供施用
    第一級毒品海洛因所用之物，業據被告自承不諱，均應依刑
    法第三十八條第一項第二款之規定宣告沒收。
據上論結，應依刑事訴訟法第二百七十三條之一第一項、第二百
九十九條第一項前段，毒品危害防制條例第十條第一項、第二項
，刑法第十一條前段、第五十六條、第四十七條、第五十一條第
五款、第三十八條第一項第二款，判決如主文。
中    華    民    國    95    年    1     月    18    日
                  刑事第十庭    法  官  黃炫中
上正本證明與原本無異。
如不服本判決，應於送達後十日內向本院提出上訴狀（須附繕
本），上訴於台灣高等法院台中分院。
                                書記官  黃珮華
中    華    民    國    95    年    1     月    18    日
附錄論罪科刑法條
毒品危害防制條例第十條：
施用第一級毒品者，處六月以上五年以下有期徒刑
施用第二級毒品者，處三年以下有期徒刑。


司法院資訊處製作；財團法人民間司法改革基金會備份。
